【裁判字號】    89,易,3104
【裁判日期】    890929
【裁判案由】    賭博
【裁判全文】
臺灣板橋地方法院刑事判決                        八十九年度易字第三一０四號
    公  訴  人  臺灣板橋地方法院檢察署檢察官
    被      告  甲○○
右列被告因賭博案件，經檢察官提起公訴（八十九年度偵字第一二八六六號），本院
判決如左：
    主  文
甲○○共同連續意圖營利，聚眾賭博，處有期徒刑月，如易科罰金，以佰元折算
壹日。扣案之麻將牌壹副、牌尺肆枝、玩具紙鈔面額壹佰元捌拾張、面額伍佰元捌拾
肆張、面額壹仟元柒拾柒張及新臺幣伍仟元均沒收。
    事  實
一、甲○○與洪勝國（業經本院以八十八年度簡上字第一八三號判決有罪在案）共同
    基於意圖營利之概括犯意聯絡，自民國八十七年十二月二十五日起至八十七年十
    二月三十一日十九時許止，連續由洪勝國提供臺北縣中和市○○路八十六號五樓
    之二之租屋處所為賭博場所，並供應麻將牌一副、牌尺四枝、玩具紙鈔面額一百
    元八十張、面額五百元八十四張、面額一千元七十七張（以上其中一千元紙鈔七
    十五張、五百元紙鈔二十四張及一百元紙鈔八十張均蓋有洪勝國之印章）等物作
    為賭具及賭博用之籌碼，並由甲○○負責供應賭客香煙、茶水、飲料、食物等物
    及看管場子，而共同聚集不特定之人在上址賭博財物。其賭博方式為打麻將之射
    倖性偶然機率決定輸贏，先由賭客以現金和洪勝國換取上開玩具紙鈔，由洪勝國
    為賭客保管現金，賭客則以玩具紙鈔做為輸贏所給付之物（即籌碼），俟結束賭
    局後再由賭客以該等玩具紙鈔和洪勝國換取現金，賭客之麻將玩法係一底新臺幣
    （下同）六百元、每台一百元，自摸者由洪勝國與甲○○收取二百元抽頭金牟利
    ，但一圈最多收取三次（即一圈賭客最多共交六百元之抽頭金予洪勝國與甲○○
    ，同一圈裡第四次以上自摸者即毋庸再交抽頭金）。迨八十七年十二月三十一日
    十九時許，適有賭客游象龍、汪久榮、劉振中、黃天助（上開四人均另由臺北縣
    警察局中和分局依社會秩序維護法裁處）聚集在上址以上開方式賭博財物，為警
    當場查獲，並扣得洪勝國所有供其與甲○○共同犯罪所用之麻將牌一副、牌尺四
    枝、玩具紙鈔面額一百元八十張、面額五百元八十四張、面額一千元七十七張（
    以上其中一千元紙鈔七十五張、五百元紙鈔二十四張及一百元紙鈔八十張均蓋有
    洪勝國之印章）、甲○○與洪勝國共同因犯罪所得之抽頭金計五千元及在場賭客
    黃天助和劉振中各以一萬元向洪勝國換取玩具紙鈔之賭資計二萬元（另由臺北縣
    警察局中和分局依社會秩序維護法裁處）。
二、案經臺灣板橋地方法院檢察署檢察官自動檢舉偵查起訴。
    理  由
一、訊據被告甲○○對於其有在上開時地幫洪勝國的忙，供應客人香煙、茶水、飲料
    、食物等物，並邀約游象龍、汪久榮、劉振中、黃天助在上址賭麻將，繼而遭警
    查獲等情固坦承不諱，惟矢口否認有何賭博之犯行，辯稱：伊沒有得到任何好處
    ，抽頭金是預備賭博後大家要吃消夜用的云云。經查，右揭事實，業據共同被告
    洪勝國於警訊、偵查中供述稽詳（見偵查卷第四至六頁、第三十六頁正反面），
    核與證人即賭客游象龍、汪久榮、劉振中、黃天助分別於警訊時所證述之情節均
    相符（見偵查卷第七至十六頁），復據證人即查獲警員謝義忠、賴祟良於另案即
    本院八十八年度簡上字第一八三號審理時到庭結證明確，並有上開共同被告洪勝
    國所有供其與甲○○共同犯罪所用之麻將牌一副、牌尺四枝、玩具紙鈔面額一百
    元八十張、面額五百元八十四張、面額一千元七十七張（以上其中一千元紙鈔七
    十五張、五百元紙鈔二十四張及一百元紙鈔八十張均蓋有洪勝國之印章）、甲○
    ○與共同被告洪勝國共同因犯罪所得之抽頭金計五千元及在場賭客黃天助和劉振
    中各以一萬元向洪勝國換取玩具紙鈔之賭資計二萬元（另由臺北縣警察局中和分
    局依社會秩序維護法裁處）扣案可佐，又警方如何於八十七年十二月三十一日十
    九時許，持臺灣板橋地方法院檢察署蔡顯鑫檢察官所開立有關搜索共同被告洪勝
    國違反毒品危害防制條例案件之搜索票，至共同被告洪勝國上址租屋處搜索而發
    現共同被告洪勝國有上揭意圖營利聚眾賭博及供給賭博場所之罪嫌，且當時有看
    到一女子（即被告）在為賭客服務如倒茶、叫便當等情，亦據證人即警員謝義忠
    、賴祟良於另案即本院八十八年度簡上字第一八三號到庭結證明確，並有現場圖
    、搜索票及搜索扣押證明筆錄各一份在卷足憑。況共同被告洪勝國提供扣案之玩
    具紙鈔給賭客做為賭博之用，因共同被告洪勝國怕賭客自行帶來玩具紙鈔，故特
    別在上開玩具紙鈔蓋上自已之印章等情，亦據共同被告洪勝國於警訊中坦認屬實
    （見偵查卷五頁正面），且共同被告洪勝國所犯本件賭博之行為，亦經本院以八
    十八年度簡上字第一八三號判決有罪在案，業經本院依職權調閱上開刑事卷宗查
    明屬實，並有判決一份附卷可稽。是被告甲○○所為之上開辯解，即無足採。事
    證明確，被告之犯行應堪認定。
二、核被告甲○○所為，係犯刑法第二百六十八條之意圖營利供給賭博場所罪及意圖
    營利聚眾賭博罪。被告甲○○與共同被告洪勝國就上開之罪，彼此之間，互有犯
    意聯絡及行為分擔，為共同正犯。被告甲○○先後多次上開二罪之犯行，時間緊
    接，罪名相同，顯係基於概括犯意而為，應依連續犯之規定論以一罪，並加重其
    刑。又被告甲○○以一如事實欄所示之行為同時觸犯上開二罪名，為想像競合犯
    ，應從一較重之意圖營利聚眾賭博罪處斷。爰審酌被告甲○○並無前科，有臺灣
    高等法院檢察署刑案紀錄簡覆表一份在卷足憑，其與共同被告洪勝國共同在上開
    時地所為如事實欄所示之賭博犯行，足以助長賭風，影響社會善良風氣，其中共
    同被告洪勝國之犯罪情節較被告甲○○為輕，被告甲○○犯罪之動機、目的、手
    段、次數、所生之危害及犯罪後之態度等一切情狀，量處如主文所示之刑，並諭
    知易科罰金之折算標準，以資懲儆。
三、扣案之麻將牌一副、牌尺四枝、玩具紙鈔面額一百元八十張、面額五百元八十四
    張及面額一千元七十七張，均係共同被告洪勝國所有供其與被告甲○○共同犯罪
    所用之物；另抽頭金五千元，則係被告甲○○與共同被告洪勝國共同因犯罪所得
    之物，其證據及理由業如前述，均應各依刑法第三十八條第一項第二款及第三款
    之規定宣告沒收。至扣案之在場賭客黃天助和劉振中各以一萬元向洪勝國換取玩
    具紙鈔之賭資計二萬元，既另由臺北縣警察局中和分局依社會秩序維護法裁處，
    有該分局刑事案件移送書一份附卷可稽。且非被告甲○○或共同被告洪勝國所有
    供犯本件之罪所用之物，復非刑法第二百六十六條第二項所規定之當場賭博之器
    具或在賭檯或兌換籌碼處之財物（賭客游象龍、汪久榮、劉振中、黃天助並非在
    公共場所或公眾得出入之場所賭博財物），故不予宣告沒收。
據上論斷，應依刑事訴訟法第二百九十九條第一項前段，刑法第二十八條、第五十六
條、第二百六十八條、第五十五條、第四十一條、第三十八條第一項第二款、第三款
，罰金罰鍰提高標準條例第一條前段、第二條，判決如主文。
本案經檢察官陳炎辰到庭執行職務
中      華      民      國      八十九      年     九     月   二十九   日
                                      臺灣板橋地方法院刑事第一庭
                                          法  官  楊  千  儀
右正本證明與原本無異。
如不服本判決應於送達後十日內向本院提出上訴狀。
                                          書記官  王      明
中      華      民      國      八十九      年     十     月     五     日
附錄本案論罪科刑法條全文：
刑法第二百六十八條
意圖營利，供給賭博場所或聚眾賭博者，處三年以下有期徒刑，得併科三千元以下罰
金。
（罰金已依罰金罰鍰提高標準條例提高十倍）


司法院資訊處製作；財團法人民間司法改革基金會備份。
